臺灣臺中地方法院刑事裁定
111年度聲字第3108號
聲  請  人  臺灣臺中地方檢察署檢察官
受  刑  人  黃忠德




上列聲請人因受刑人數罪併罰有二裁判以上，聲請定其應執行之
刑（111年度執更字第2821號、111年度執聲字第2235號），本院
裁定如下：
    主    文
黃忠德犯如附表所示之數罪所處之刑，應執行有期徒刑肆年貳月
。
    理    由
一、聲請意旨略以：受刑人黃忠德犯如附表所示之數罪，先後經
    判決確定如附表所示之刑，應依刑法第53條及第51條第5款
    定應執行之刑，爰依刑事訴訟法第477條第1項規定聲請裁定
    等語。
二、按裁判確定前犯數罪者，併合處罰之。但有下列情形者，不
    在此限：一、得易科罰金之罪與不得易科罰金之罪。二、得
    易科罰金之罪與不得易服社會勞動之罪。三、得易服社會勞
    動之罪與不得易科罰金之罪。四、得易服社會勞動之罪與不
    得易服社會勞動之罪。前項但書情形，受刑人請求檢察官聲
    請定應執行刑者，依第51條規定定之，刑法第50條定有明文
    。又按數罪併罰，有二裁判以上者，依刑法第51條規定，定
    其應執行之刑；數罪併罰，分別宣告其罪之刑，宣告多數有
    期徒刑者，於各刑中之最長期以上，各刑合併之刑期以下，
    定其刑期，但不得逾30年，刑法第53條、第51條第5款亦分
    別定有明文。
三、經查，受刑人所犯如附表所示之數罪，經判處各如附表所示
    之刑，並均已確定在案，有各該案件之判決書及臺灣高等法
    院被告前案紀錄表存卷可稽。而受刑人所犯如附表編號1至
    編號2、編號4至編號8、編號11至編號12、編號15至編號17
    所示之罪所處之刑，均為得易科罰金之罪。另所犯如附表編
    號3、編號9至編號10、編號13至編號14所示之罪所處之刑，
    則均為不得易科罰金之罪，屬於刑法第50條第1項但書第1款
    所列併合處罰之例外情形。惟受刑人已就如附表所示之罪所
    處之刑，請求檢察官聲請合併定應執行刑一節，有受刑人於
    民國111年9月16日簽名並蓋印之臺灣臺中地方檢察署刑法第
    50條第1項但書案件是否請求定應執行刑調查表1份附卷可查
    ，合於刑法第50條第2項之規定。是本件受刑人顯已自行衡
    量後，選擇合併定應執行刑，而失其原得易刑處分之利益，
    換取因併合處罰可能享有限制加重刑罰之恤刑利益。茲聲請
    人聲請定其應執行之刑，本院審認其聲請厥為正當。又本院
    就附表所示各罪，再為定應執行刑之裁判時，自應受前開裁
    判所定應執行刑內部界限之拘束，復考量受刑人所犯如附表
    所示各罪之犯罪態樣、侵害法益與犯罪日期，以及本院函詢
    受刑人對本件定應執行刑之意見，受刑人表示無意見（見本
    院卷第61頁）等情狀，爰定其應執行之刑如主文所示。
四、至受刑人所犯如附表編號1至編號2、編號4至編號8、編號11
    至編號12、編號15至編號17所示之罪所處之刑雖均得易科罰
    金，但與如附表編號3、編號9至編號10、編號13至編號14所
    示不得易科罰金之罪併合處罰之結果，自無庸為易科罰金折
    算標準之記載（司法院大法官會議釋字第144號解釋意旨參
    照）。
五、依刑事訴訟法第477條第1項，刑法第50條第2項、第53條、
    第51條第5款，裁定如主文。
中　　華　　民　　國　　111 　年　　10　　月　　 31   日
　　　　　　　　　刑事第二庭  法　官  劉承翰  
以上正本證明與原本無異。
如不服本裁定，應於收受送達後5日內向本院提出抗告狀。（應
附繕本）
　　　　　　　　　　　　　　　書記官  林美萍
中　　華　　民　　國　　111 　年　　10　　月　　31　　日
附表：受刑人黃忠德應執行刑案件一覽表
 編          號          1         2 3  罪          名  竊盜 竊盜 搶奪  宣    告    刑  有期徒刑3月 （共3罪） 有期徒刑4月 有期徒刑8月  犯  罪  日  期  ①110年1月22日 ②110年3月19日 ③110年4月12日 110年2月19日 110年1月28日 偵查（自訴）機關年度案號  臺中地檢110年度偵字第9842號等 臺中地檢110年度偵字第9842號等 臺中地檢110年度偵字第5012號 最  後  事實審 法    院 臺中地院 臺中地院 臺中地院  案    號 110年度簡字第533號 110年度簡字第533號 110年度訴字第521號  判決日期 110年6月24日 110年6月24日 110年9月30日 確  定  判  決 法    院 臺中地院 臺中地院 臺中地院  案    號 110年度簡字第533號 110年度簡字第533號 110年度訴字第521號  判    決確定日期 110年8月6日 110年8月6日 110年11月2日 是否為得易科罰金、社會勞動之案件  均是 均是 均否 備註  臺中地檢110年度執字第10374號 臺中地檢110年度執字第10374號 臺中地檢110年度執字第13447號   編號1至10定應執行有期徒刑2年2月（臺中地檢111年度執更字第2821號）   

 編          號          4         5 6  罪          名  竊盜 竊盜 竊盜  宣    告    刑  有期徒刑5月 有期徒刑3月 有期徒刑3月  犯  罪  日  期  110年3月23日  110年3月17日 110年3月17日 偵查（自訴）機關年度案號  臺南地檢110年度偵字第16860號 臺中地檢110年度偵字第26143號 臺中地檢110年度偵字第37823號 最  後  事實審 法    院 臺南地院 臺中地院 臺中地院  案    號 110年度簡字第2304號 110年度沙簡字第571號 111年度沙簡字第49號  判決日期 110年10月13日 110年10月29日 111年1月25日 確  定  判  決 法    院 臺南地院 臺中地院 臺中地院  案    號 110年度簡字第2304號 110年度沙簡字第571號 111年度沙簡字第49號  判    決確定日期 110年11月16日 110年11月30日 111年3月1日 是否為得易科罰金、社會勞動之案件  均是 均是 均是 備註  臺南地檢110年度執字第7991號 臺中地檢110年度執字第14015號 臺中地檢111年度執字第3885號   編號1至10定應執行有期徒刑2年2月（臺中地檢111年度執更字第2821號）   

 編          號         7        8 9  罪          名  竊盜 竊盜 竊盜  宣    告    刑  有期徒刑2月 （共2罪） 有期徒刑4月 有期徒刑8月  犯  罪  日  期  ①110年2月4日 ②110年2月11日 110年2月5日 110年3月19日 偵查（自訴）機關年度案號  臺北地檢110年度偵字第18037、18038號（聲請書誤載為臺中地檢） 臺北地檢110年度偵字第18037、18038號（聲請書誤載為臺中地檢） 彰化地檢110年度偵字第6821號 最  後  事實審 法    院 臺北地院 臺北地院 彰化地院  案    號 110年度審簡字第1815號 110年度審簡字第1815號 110年度易字第792號  判決日期 110年11月30日 110年11月30日 110年12月28日 確  定  判  決 法    院 臺北地院 臺北地院 彰化地院  案    號 110年度審簡字第1815號 110年度審簡字第1815號 110年度易字第792號  判    決確定日期 111年1月4日 111年1月4日 111年3月15日 是否為得易科罰金、社會勞動之案件  均是 均是 均否 備註  臺北地檢111年度執字第1544號 臺北地檢111年度執字第1544號 彰化地檢111年度執字第1418號   編號1至10定應執行有期徒刑2年2月（臺中地檢111年度執更字第2821號）   

 編          號         10        11 12  罪          名  竊盜 竊盜 竊盜  宣    告    刑  有期徒刑7月 有期徒刑3月 有期徒刑3月  犯  罪  日  期  110年3月19日 110年3月27日 110年2月8日 偵查（自訴）機關年度案號  彰化地檢110年度偵字第6821號 新北地檢110年度偵字第27886號 臺中地檢110年度偵字第29003號 最  後  事實審 法    院 彰化地院 新北地院 臺中地院  案    號 110年度易字第792號 111年度簡字第791號 110年度沙簡字第606號  判決日期 110年12月28日 111年3月15日 111年1月24日 確  定  判  決 法    院 彰化地院 新北地院 臺中地院  案    號 110年度易字第792號 111年度簡字第791號 110年度沙簡字第606號  判    決確定日期 111年3月15日 111年4月22日 111年5月19日 是否為得易科罰金、社會勞動之案件  均否 均是 均是 備註  彰化地檢111年度執字第1418號 新北地檢111年度執字第4001號 臺中地檢111年度執字第6602號   編號1至10定應執行有期徒刑2年2月（臺中地檢111年度執更字第2821號）   

 編          號         13        14 15  罪          名  竊盜 竊盜 竊盜  宣    告    刑  有期徒刑9月 有期徒刑8月 （共2罪） 有期徒刑5月  犯  罪  日  期  110年4月1日 ①110年1月17日 ②110年1月19日 110年1月27日 偵查（自訴）機關年度案號  臺中地檢110年度偵字第20031號等 臺中地檢110年度偵字第20031號等 臺中地檢110年度偵字第20031號等 最  後  事實審 法    院 臺中地院 臺中地院 臺中地院  案    號 110年度易字第1848號 110年度易字第1848號 110年度易字第1848號  判決日期 111年7月6日 111年7月6日 111年7月6日 確  定  判  決 法    院 臺中地院 臺中地院 臺中地院  案    號 110年度易字第1848號 110年度易字第1848號 110年度易字第1848號  判    決確定日期 111年8月2日 111年8月2日 111年8月2日 是否為得易科罰金、社會勞動之案件  均否 均否 均是 備註  臺中地檢111年度執字第9572號 臺中地檢111年度執字第9572號 臺中地檢111年度執字第9573號 

 編          號         16        17 （以下空白）  罪          名  竊盜 竊盜   宣    告    刑  有期徒刑4月 有期徒刑3月 （共4罪）   犯  罪  日  期  110年1月19日 ①110年2月4日 ②110年3月21日 ③110年3月27日 ④110年4月6日  偵查（自訴）機關年度案號  臺中地檢110年度偵字第20031號等 臺中地檢110年度偵字第20031號等  最  後  事實審 法    院 臺中地院 臺中地院   案    號 110年度易字第1848號 110年度易字第1848號   判決日期 111年7月6日 111年7月6日  確  定  判  決 法    院 臺中地院 臺中地院   案    號 110年度易字第1848號 110年度易字第1848號   判    決確定日期 111年8月2日 111年8月2日  是否為得易科罰金、社會勞動之案件  均是 均是  備註  臺中地檢111年度執字第9573號 臺中地檢111年度執字第9573號